12 Fi - Albums de photographies
Archives départementales de la Marne
- Album Emile Francar, guerre 1914-1918, 1915; 12 Fi 12; Document iconographique 1 album entoilé 15 x 25 cm comprenant 139 de photographies noir et blanc collées. Les photographies sont parfois légendées 1 photographie positive (tirage) en 1 album 15 x 25 cm
  Page 20: Capitaine de la Laurencie, capitaine Martin, lieutenant de la Brosse, sous-lieutenant Brosset-Heckel (5 pièces)
  Page 21: [Déplacement de troupe, déplacement de canon] (3 pièces)
  Page 22: Bivouac du 3e escadron, 24 septembre 1915, les cuisines roulantes du 3e escadron, popote du 3e escadron dans les bois de la Noblette (3 pièces)
  Page 23: Bivouac du 3e escadron dans les bois de la Noblette, lieutenant de la Brosse, capitaine de la Forest, commandant Lebée, capitaine Détante, bois de la Noblette de Monffort à cheval, 25 septembre 1915 (3 pièces)
  Page 24: L'avant-garde de la brigade des Spahis près de Souain, les spahis partant de Navarin et traversant des tranchées par des ponts, 25 septembre 1815 quelques cadavres français devant la 1ère ligne boche [sic] (3 pièces)
  Page 25: Colonel Cochin et quelques officiers du 12e, l'artillerie passant devant les bois de la ferme de Piemont, éclatement vu de loin au dessus de Souain (3 pièces)
  Page 26: Un convoi de prisonniers sortant de Souain, convoi de prisonniers, éclatement au-dessus de Souain, 25 septembre (3 pièces)
  Page 27: Le 12e au bois des cuisines, départ de la 5e division de cavalerie pour la ferme des Wacques, bivouac du 12e au bois des cuisines (3 pièces)
  Page 28: Bivouac d'une compagnie de génie, un blessé au boyau Dakar, perspective du boyau Dakar (3 pièces)
  Page 29: Jour de la trouée: l'infanterie se prépare à partir vers Sommepy le 29 septembre 1915. Au nord de la ferme des Wacques l'infanterie se porte en avant blancs se recouvrant de cadavres. L'infanterie s'avance le long de la route de Souain à Sommepy, 29 septembre 1915 (3 pièces)
  Page 30: Le colonel Pochet de Tenan suivi de son escorte, le colonel Pochet de Tenan et à l'horizon les anciennes tranchées allemandes, le colonel Pochet de Tenant et les officiers du 12e chasseurs (3 pièces)
  Page 31: Un 270 tirant sur la butte de Souain au Bois de Suippes, le même vu de 3/4, bivouac du 3e escadron et capitaine Martin, septembre 1915 (3 pièces)
  Page 32: Le 12e Chasseurs attendant le cantonnement à l'entrée de Suippes, bombardement de Suippes un 383 autrichien, des prisonniers creusant des tombes au cimetière de Suippes, 30 septembre 1915 (3 pièces)
  Page 33: Commandants de la Taille et Gabol à Saint-Germain-la-Ville, Commandant Bouffet à Saint-Germain-la-Ville, avion du commandant Bouffet, 16 octobre 1915 (3 pièces)
  Page 34: Sortie de la Grande messe à Saint-Germain-la-Ville (3 pièces)
  Page 35: Un mortier de 220 à Cernon, cantonnement du 3e escadron à Cernon, 24 octobre 1915 (3 pièces)
  Page 36: Le 12e Chasseurs avant d'entrée [sic] à Ecury-sur-Coole, un 155, le lieutenant de la Brosse (3 pièces)
  Page 37: Le 29e Chasseurs à pied dans les baraquements des bois de la Noblette, officiers du 29e chasseurs à pied, commandant de la Laurencie et Bied-Chareton lieutenant de la Brosse, octobre 1915 (3 pièces)
  Page 38: Barrières de Saint-Germain-la-Ville (3 pièces)
  Page 39: Spahis à l'exercice à Sarry, octobre 1915 (3 pièces)
  Page 40: Embarquement des blessés à Bussy-le-Château, expérience de liquides enflammés, octobre 1915 (4 pièces)
  Page 41: Officiers du 12e Chasseurs à Écury-sur-Coole, Legler Miquel Berguet Gaume De Préaula à Ecury-sur-Coole, La mairie [d' Écury-sur-Coole], l'aviateur Martin, novembre 1915 (4 pièces)
  Page 42: Général Gouraud à Suippes, église de Suippes, bombardement de Suippes (4 pièces)
  Page 43: [Paysage de guerre, soldats dans une tranchée] (7 pièces)
  Page 44: [Soldats] (5 pièces)
  Page 45: [Matériel détruit] (5 pièces)
  Page 46: [Tombes] (2 pièces)
  ALBUM; GUERRE 1914-1918; troupe coloniale; cadavre; prisonnier de guerre; ruines; tranchée; tombe; paysage de guerre; soins médicaux; Rembercourt-Sommaisne (Meuse, Lorraine, France); Rembercourt-aux-Pots (Rembercourt-Sommaisne; ancienne commune); Chaumont-sur-Aisne (Meuse, Lorraine, France); Souain-Perthes-les-Hurlus (Marne, Champagne-Ardenne, France); Suippes (Marne, Champagne-Ardenne, France); Saint-Germain-la-Ville (Marne, Champagne-Ardenne, France); Cernon (Marne, Champagne-Ardenne, France); Écury-sur-Coole (Marne, Champagne-Ardenne, France); Sarry (Marne, Champagne-Ardenne, France); Bussy-le-Château (Marne, Champagne-Ardenne, France); DOCUMENT PHOTOGRAPHIQUE
  Communicable (Documents numérisés consultables sur le site des archives)
- Construction de la ligne de chemin de fer de Saint-Rémy-sur-Bussy à Coolus., 1915; 12 Fi 13; Document iconographique 50 photographies positives (tirages) en 1 album albuminé 8 × 11 cm (image), 16 × 22 cm (support) noir et blanc
  Entrée 2015 n° 4343
  35 photographies datées légendées suivies de 15 photographies non datées et non légendées:
  - 16 août 2015. Pose de la voie et exécution de la gare de Saint-Remy
  - 16 août 2015. Gare de Bussy-le-Château pendant l'exécution
  - 16 août 2015. Même sujet. Gare de Saint-Remy
  - 20 août 2015. Exécution de la gare de La Cheppe
  -20 août 2015. Train de pose à Saint-Remy
  - 20 août 2015. Confection de talus
  - 20 août 2015. Montage d'un appareil à Bussy
  - 20 et 21 août 2015. Montage de la cuve d'alimentation en eau à Bussy (3 photographies)
  - 7 et 8 septembre 1915. Pose de voie à l'avancement (5 photographies)
  - 9 septembre 1915. Exécution du terrassement au col entre Saint-Remy et Auve
  - 9 septembre 1915. Pose de la voie et arrivée au terminus (5 photographies)
  - 12 septembre 1915. Chantier de ravitaillement à Saint-Remy
  - 15 septembre 1915. Chantier de ravitaillement à Bussy
  - 18 septembre 1915. Vue générale de la gare de Saint-Remy (2 photographies)
  - 23 octobre 1915. Chantier de Coolus. Préparation du terrain par décapage
  - 25 octobre 1915. Exécution du terrassement du chantier d'accès
  - 27 octobre 1915. Préparation du terrain. Enlèvement des herbes
  - 27 octobre 1915. Enlèvement du déblai et transport par brouettes pour constituer le remblai de la cour du chantier
  - 27 octobre. Mise en place d'un appareil à l'entrée du côté de Coolus (vue vers Coolus et vue vers Sens). (2 photographies)
  - 28 octobre 1915. Pose de la voie du chantier
  - 28 ocotbre 1915. Mise en place d'un appareil à l'entrée du côté Sens
  - 30 octobre 1915. Déchargement du ballast sur la voie et cylindrage de la cour du chantier
  - 3 novembre 1915. Enlèvement du déblai de la grande plateforme
  Transport ferroviaire; Chemin de fer; Ouvrier; Bussy-le-Château (Marne, Champagne-Ardenne, France); Saint-Remy-sur-Bussy (Marne, Champagne-Ardenne, France); Cheppe (La) (Marne, Champagne-Ardenne, France); Coolus (Marne, Champagne-Ardenne, France); Travaux Publics
- Album de photographies de la famille Abelé, 1907-1910; 12 Fi 14; 27,2 x 36,7 cm (album), 17 x 23,5 (photographies) Noir et bllanc 33 photographies en noir et blanc.
  Ancienne cote: Album n°14
  33 photographies de paysages français, suisses et allemands: promenade en barque sur le lac de Pierefonds (Oise), scène de pêche dans l'étang de L'Aigle près de Compiègne, jour de marché à Fribourg, bâteau à voile sur la lec Léman, cour de ferme à Passy (Aisne), passage du bac à Menneville (Aisne), scierie vosgienne.
  Communicable (Consultation avec gants)
  Don 1957
  Bateau; Animal; Château; Pêche; Allemagne; Suisse; ALBUM; DOCUMENT PHOTOGRAPHIQUE
  12 Fi 15 et 16
  Manque le dos
- Album de photographies de la famille Abélé, 1904-1907; Album de 26 photographies en noir et blanc de format 27,4 x 36,3 cm (album) 16,5 x 23 cm (photographies); 12 Fi 15
  Ancienne cote: Album 15
  Paysages français et hollandais: concours de pêche à Etival (Vosges), fête de la gymnastique à Senones (Vosges), port de Rotterdam et scène de rue (Hollande), récolte du foin (Vosges), château
  12 Fi 14 et 17
  Pêche; Gymnastique; Église; Bateau; Moulin; Tramway; Agriculture; Animal; Château; Abelé; Hollande; ALBUM; DOCUMENT PHOTOGRAPHIQUE; Abelé; Abelé
- Album de photographies de la famille Abelé, 1909; 98 photographies en noir et blanc 26 x 35,3 cm (album) (8 x 12cm (photographies) collées sur 21 pages cartonnées montées sur onglet; 12 Fi 16
  Ancienne cote: Album 16
  Photographies de la famille Abelé en voyage aux lacs italiens mais aussi les fêtes de Jeanne d'Arc à Senones, un contre torpilleurs à Cannes, le port de Monté-Carlo
  Communicable (Consutation avec gants)
  Italie; Monaco; Bateau; Armée; Port; Lac; ALBUM; DOCUMENT PHOTOGRAPHIQUE; Abelé; Abelé
- Album de photographies de la famille Abelé, 1908; Album de 131 photographies en noir et blanc 26 x 34,7 cm (album), 8 x 11 cm (photographies) collées sur 30 pages cartonnées montées sur onglet; 12 Fi 17
  Ancienne cote: Album 17
  Photographies de voyage de la famille Abelé en France, Allemagne, Suisse et Grande-Bretagne (paysages ruraux et urbains, travaux des champs à La Chapelle (Vosges), manifestation soprtive et défilé des anciens combattants de1870 à Senones (Vosges).
  12 Fi 14 à 16
  Animal; Bateau; Voiture à cheval; Lac; Agriculture; Sport; Abelé; Abelé; Abelé; ALBUM; DOCUMENT PHOTOGRAPHIQUE
- Album de cartes postales, Cartes postales collées ou enchâssées dans 61 pages cartonnées en recto verso. Dimension 28 x 37, 2 cm (Album), 9 x 14 cm (carte postale) en noir et blanc et en couleur; 12 Fi 18
  Ancienne cote: album 18
  Don
  Les cartes postales représentent dans une très grande majorité les églises de villes françaises (quelques vues du Luxembourg). Quelques cartes postales d'églises marnaises (Saint-Amand-sur-Fion (verso p.1), l'Épine (verso p.3, 7à 8, 11 à 14 ), le Châtelier (verso p.44), Giffaumont (verso p.44 et recto 47) et Florent-en-argonne (recto p.53) et du Camp de Châlons (verso p.38)
  Communicable (Consultation avec des gants)
  couverture en toile (4è de couverture tachée, une page détachée)
  Saint-Amand-sur-Fion (Marne, Champagne-Ardenne, France); Épine (L') (Marne, Champagne-Ardenne, France); Châtelier (Le) (Marne, Champagne-Ardenne, France); Giffaumont-Champaubert (Marne, Champagne-Ardenne, France); Giffaumont (Marne; ancienne commune); Florent-en-Argonne (Marne, Champagne-Ardenne, France); Mourmelon-le-Grand (Marne) -- Camp de Moumelon; CARTE POSTALE; ALBUM
- Patronage des Écoles Laïques de Châlons-sur-Marne, 1946-1947, Noir et blanc 33,6 x 26,7 cm (album), 13 x 18 cm et 9 x 12 cm Sports Photographies 1 et 2: Au stade Mermoz. Photographies 3 et 4: Le portique a leur préférence. Photographie 5: Trois copains (cliché de la section photographique). Photographie 6: Après le sport, la préparation des tartines par les élèves-maîtres. Photographie 7: Les dos sont bien un peu meurtris, mais ils gardent néanmoins le sourire (cliché de la section photographique). Photographie 8: L'acrobate a manqué son coup, mais le jeune reporter photographe a réussi un beau cliché (cliché de la section photographique). Photographie 9: Les jeux ont ouvert l'appétit...(cliché de la section photographique). Photographie 10: Et la boite de confiture est minutieusement "raclée" (cliché de la section photographique). Photographie 11: Parfois, le goûter est distribué à l'École Nationale et certaines fois on reçoit un "soda" individuel. Activités dirigées: menuiserie (jouets de Noël) par Mr Malglaine, modèle réduits par Mr Lebas, reliure et photographie par Mr Voiville Photographies 12 et 13: "Activer la fabrication": tel est le mot d'ordre, car c'est par centaines de jouets que le Père Noêl a passé commande au Patronage. Photographie 14: Il travaille de la main gauche... mais il y met tant d'action... Photographie 15: Peu à peu les jouets s'amassent sur la table du peintre animalier. Photographie 16: Les "modélistes d'aviation" ont l'air grave des chercheurs. Photographie 17: Un relieur (cliché de la section photographique). Photographies 18 et 19: La reliure demande beaucoup de soins, du coup d'oeil, de la minutie, de la patience: elle a cependant ses fervents. Photographies 20 et 21: Les outils sont rudimentaires mais les résultats satisfaisants. Photographie 22: Pour coudre un livre, il faut déjà enfiler l'aiguille et les garçons s'y montreront toujours un peu gauches. Photographie 23: Un relieur de 11 ans, enseigne "la couture sur ganses" à un camarade. Photographies 24 et 25: L'équipe "Photographie" (par elle-même). Avec les fillettes (groupe Duruy) Photographie 26: En été, le goûter en plein air. Photographie 27: Des rondes, des chants à l'ombre des grands arbres du parc. Photographie 28: Le goûter en plein air, devant la salle de cinéma. Photographies 29 et 30: Les jours maussades, on se réfugie pour jouer, tricoter ou coudre dans les coquettes salles du cours ménager où affluent air et lumière. Photographie 31: Le clou du "Patronage", la grande salle de Cinéma. Avec les tout petits (école maternelle, rue Saint-Dominique) Photographies 32 et 33: Tenir son sérieux, plusieurs secondes pour permettre au photographe de présenter des enfants bien sages, ce n'est pas chose si facile. Photographies 34 et 35: Les rondes et les chants alternent avec les jeux. Photographies 36 et 37: Puis un bon goûter arrosé d'un bon soda termine le jeudi. Voyez leur bonne mine! Le voyage à Paris (pour récompenser les plus assidus) Photographie 38: Arrêt sur la place du Panthéon Photographie 39: Après une longue promenade à pied on est heureux de prendre l'auto-car. Photographie 40: au Zoo de Vincennes. Photographie 41: La Tour Eiffel, l'ascenseur montera à pleine charge. Album de photographies en noir et blanc collées sur support papier (41 pages), dimension 33,6 x 26,7 cm (album) 9 x 12 cm et 13 x 18 cm (photographies); 12 Fi 19
  Ancienne cote: album 22
  Châlons-en-Champagne (Marne, Champagne-Ardenne, France); Châlons-sur-Marne (Marne; ancienne commune); PHOTOGRAPHIE; ALBUM; Voiville; Enfant; Loisir; Oeuvre sociale; Enseignement
  Dédicace de Mr Gonnet, adjoint de l'inpecteur primaire pour les oeuvres post-scolaires: J'ai voulu en composant cet album, fournir sans prétention, la preuve tangible de l'activité du Patronage de nos écoles laïques, au cours de l'année scolaire 1946-1947. Ces clichés, exécutés et présentés par Mr Voiville, moniteur de la section revue et photo et par quelques élèves du Patronage montreront à qui pourrait en douter que les oeuvres laïques peuvent être, grâce à la bonne volonté et l'esprit de solidarité des membres du corps enseignants aussi prospères que certaines autres oeuvres privées.
- Guerre 14-18 et monuments aux morts, 1907-1941; Noir et blanc 26,3 x 21,2 cm Album de photographies et de cartes postales en noir et blanc collées sur 58 pages représentant les anciennes communes de Souain, Perthes-les-Hurlus, Hurlus et Tahure avant et après la guerre. Sont aussi représentés des monuments aux morts (Navarin) ainsi que des cérémonies commémoratives.; 12 Fi 20
  Un dessin à l'encre sur feuille volante
  Ancienne cote: album 23
  ALBUM; PHOTOGRAPHIE; Hurlus (Marne; ancienne commune); CARTE POSTALE; Wargemoulin-Hurlus (Marne, Champagne-Ardenne, France); Souain-Perthes-lès-Hurlus (Marne, Champagne-Ardenne, France); Souain (Marne; ancienne commune); Perthes-lès-Hurlus (Marne; ancienne commune); Sommepy-Tahure (Marne, Champagne-Ardenne, France); Tahure (Marne; ancienne commune); Minaucourt-le-Mesnil-lès-Hurlus (Marne, Champagne-Ardenne, France); Mesnil-lès-Hurlus (Le) (Marne; ancienne commune); Carte topographique; ruines; paysage de guerre; Religion; population civile; tombe; armée étrangère; Moulin à vent; Monument; Tissier (Évêque); Malmy, Étienne; Ferme des Wacques (Souain-Perthes-lès-Hurlus) -- lieu-dit
  Page 1: Carte de la Champagne par Blain, 1620 (reproduction)
  Page 2: Carte de la Champagne, 1692 (reproduction)
  Page 3: Carte de la Champagne partie septentrionale du Gouvernement Général de Champagne, 1752 (reproduction)
  Page 4: Carte de la Champagne partie méridionale du Gouvernement Général de Champagne, 1752 (reproduction)
  Page 5: Carte de Champagne, 1771 (reproduction)
  Page 6: Christ de la Porte Saint-Laurent, ancien chemin de Sommepy (photographie)
  Page 7: Place et église de Souain, Marne, 1907 (reproduction de carte postale), Rue de la Maire, Souain (reproduction de carte postale)
  Page 8: Rue du Camp de Châlons, Souain (reproduction de carte postale), Route de Sommepy-l'École, Souain (reproduction de carte postale)
  Page 9 :Route de Châlons, Souain (reproduction de carte postale), Route de Suippe-La Plaine, Souain (reproduction de carte postale)
  Page 10: Rue de la Chapelle, Souain Marne, dont une en 1907 (2 reproductions de carte postale)
  Page 11: Rue de la Damont, Souain (reproduction de carte postale), Vue générale-Route de Tahure, Souain (reproduction de carte postale)
  Page 12: Ferme de Navarin (photographie), La Maison forestière (photographie)
  Page 13: La Grande guerre 1914-1915: L'Église de Souain (Marne) après le bombardement (carte postale), La Grande Guerre 1914-1915: Intérieur de l'église de Souain, bombardée et incendiée par les Allemands (carte postale), l'Église de Souain, Marne (carte postale)
  Page 14: La Grande guerre 1914-15: Vue de l'église de Souain, en Champagne (carte postale), Intérieur de l'Église bombardée par les Allemands, Souain, Marne (carte postale), La Grande guerre 1914-15-16: Le moulin à vent après le bombardement, Souain, Marne (carte postale)
  Page 15: La Grande guerre 1914-15: Vue de l'Église de Souain totalement détruite, en Champagne (carte postale), La Guerre 1914-15: Tranchées à l'entrée du village, Souain (carte postale)
  Page 16: La Grande guerre 1914-15: La barricade route de Sommepy, Souain, en Champagne (carte postale), Ruines de Souain-vue de la Plaine septembre 1914 (photographie), Ruines de Souain 1915 (photographie), Ferme des Wacques, 1916 (photographie)
  Page 17: Ruines de l'église, 1919 (2 photographies)
  Page 18: La Grande guerre: Route de Suippes, tout le village n'est plus que ruines, Souain (carte postale), Maison Thiéry-Porte Saint-Laurent, Souain, 1915 (photographie), Église de Souain, septembre 1915 (photographie)
  Page 19: Première bénédiction des Tombes au Cimetière National (photographie), Bénédiction du Monument aux morts de la Paroisse (3 photographies)
  Page 20: Conférence du Général Gouraud sur le terrain de Navarin, septembre 1925 (2 photogaphies)
  Page 21: Monseigneur Tissier au Pont de Marson, Minaucourt (2 photographies)
  Page 22: Cérémonie du 27 septembre 1936 (2 photographies)
  Page 23: Cérémonie du 27 septembre 1936 (2 photographies), Cimetière de la 28è Brigade les Wacques (photographie)
  Page 24: Cérémonie du 26 septembre 1937 (2 photographies)
  Page 25: Cérémonie du 26 septembre 1937 (3 photographies)
  Page 26: Cérémonie du 26 septembre 1937 (2 photographies)
  Page 27: Église provisoire, Souain, Marne (carte postale), Église, souain-Navarin (carte postale), Église, Souain (carte postale)
  Page 28: Intérieur de l'église de Souain (photographie), Enfants de choeur, 1939 (photographie), Église, 1941 (photographie)
  Page 29: Pitié (Pierre peinte), Souain (reproduction), Presbytère de Souain (2 photographies)
  Page 30: Photo tirée (sur papier) à l'envers (photographie), La mairie et l'église en construction, Souain, Marne
  Page 31: Monuments aux morts-Cimetière Paroissial dont une en 1940 (2 photographies), Route de Saint-Hilaire, Souain, Marne (carte postale)
  Page 32: Cimetière National (photographie), Cimetière National (44 000 tombes) près de Navarin, Souain, en Champagne (carte postale)
  Page 33: Le Groupe du Monument, Navarin, en Champagne (carte postale), Aux morts des Armées de Champagne, 1914-1918 (carte postale), Monuments aux morts des Armées de Champagne, Navarin, en Champagne (carte postale)
  Page 34: Monument aux morts des Armées de Champagne, la Chapelle, Navarin, en Champagne, 1914-1918 (carte postale), Monument de Navarin aux morts des Armées de Champagne, en Champagne, 1914-1918
  Page 35: Vue des champs de bataille-soleil couchant prise du sommet du monument, Navarin,en Champagne (carte postale), Monument aux morts des Armées de Champagne-la Crypte-Ossuaire National, Navarin, en Champagne, 1914-1918 (carte postale)
  Page 36: Cimetière militaire-l' Opéra, Souain-Navarin (carte postale), Monument Américain, Souain, Marne (carte postale)
  Page 37: La Grande guerre 1914-17: Vue d'ensemble des ruines de Souain, Marne, en Champagne (reproduction de carte postale), La Grande guerre 1914-15: Une rue de Souain-Spahis marocains, en Champagne (reporoduction de carte postale)
  Page 38: Jeanne d'Arc du monuments aux Morts de l'église de Souain (reproduction), La Vierge en chêne qui a été restaurée et replavée sur l'autel de l'église de Souain (4 photographies)
  Page 39: La guerre 1914-15-16: Bataille de champagne, Souain, Marne, la ferme des Vacques où se livrèrent de terribles combats (reproduction de carte postale), Moulin de Souain après la journée du 25 septembre 1915 (reproduction)
  Page 40: Entonnoir du moulin à vent à Souain après les combats de septembre 1915 (photographie), l'Aumônier Doncoeur prononce l'oraison funèbre des morts glorieux de la 28è Brigade (reproduction)
  Page 41: Cérémonie du 25 septembre 1919 (photographie), le général Petit, commandant la 28è Brigade, salue l'épée le monument, 25 septembre 1919 (reproduction)
  Page 42: l'Aumônier Doncoeur dont l'inlassable dévouement la permis de donner des sépultures à de nombreux héros tombés en Champagne (reproduction), Costumes des femmes de Champagne avant 1914 (photographie)
  Page 43: Monseigneur Tissier, évêque de Châlons-sur-Marne, bénit le monument de la 28è Brigade, 25 septembre 1919 (reproduction)
  Page 44: Église de Souain, Champagne, 1917 (dessin à l'encre)
  Page 45: Église côté nord, Perthes-les-Hurlus,Marne (reproduction de carte postale), La Grande guerre 1914-15-16: le cimetière et l'église de Perthes-les-Hurlus, en Champagne (reproduction de carte postale)
  Page 46: Ruines de l'église de Perthes, 1915 (photographie), Ruines de Perthes, vue prise de chez Auguste Haimart, au fond le portail de l'église (photographie)
  Page 47: Grande rue, Perthes-les-Hurlus (reproduction de carte postale), Ruines de l'église et route de Suippes, Perthes, Marne (reproduction de carte postale)
  Page 48: La guerre 1914-15-16: Un coin de Perthes après le bombardement, Perthes-les-Hurlus, Marne, en Champagne (reproduction de carte postale)
  Page 49: La guerre 1914-15-16: L'entrée du village, après les terribles bombardements, Perthes-les-Hurlus, Marne (reproduction de carte postale)
  Page 50: Maison d'Auguste Haimart (reproduction d'une photographie), Entrée, Route de Tahure, Perthes-les-Hurlus, Marne (reproduction de carte postale)
  Page 51: La Grande guerre 1914-15: La maison forestière de Perthes en avant de laquelle se livrèrent de furieux et célèbres combats, Marne (reproducion de carte postale), Maison forestière et cimetière (Est), Perthes, Marne, 1919 (reproduction)
  Page 52: Le moulin, Perthes-les-Hurlus, Marne ( 2 reproductions de carte postale)
  Page 53: Portrait du Révérendissime Père Dom Etienne Malmy (reproduction)
  Page 54: La Grande guerre 1914-17: Intérieur de l'église, Les Hurlus, en Champagne (reproduction de carte postale), Ruine de l'église d'Hurlus (photographie)
  Page 55: La Grande guerre 1914-1915: Les ruines du village dans la direction du fortin de Beauséjour - vue prise par la brèche d'un mur de l'église, Mesnil-les-Hurlus, Marne (photographie)
  Page 56: L'église de Tahure, en 1915 (reproduction d'après une photographie allemande)
- Vitraux de la Cathédrale de Reims, 1920-1923; 12 Fi 21; Noir et blanc 24 x 32 cm 162 photographies en noir et blanc, principalement des vitraux de la Cathédrale de Reims mais aussi de Châlons-en-Champagne, légendées et numérotées, issues de la Direction de l'Architecture.